臺灣高等法院臺南分院刑事判決
                                    109年度上易字第486號
上  訴  人  臺灣臺南地方檢察署檢察官
被      告  梁倍源


            蕭慧萍


            林信嘉




上三人共同                    
選任辯護人  曾獻賜律師
            王婷儀律師                            
上列上訴人因被告賭博案件，不服臺灣臺南地方法院108年度簡
上字第288號中華民國109年7月14日第一審判決（聲請簡易判決
處刑案號：臺灣臺南地方檢察署107年度偵字第4177、12127號）
，提起上訴，本院判決如下：
    主  文
原判決關於丙○○、己○○、甲○○部分，均撤銷。
丙○○、己○○、甲○○共同犯圖利聚眾賭博罪，丙○○、己○○各處有期
徒刑肆月，甲○○處有期徒刑參月，如易科罰金，均以新臺幣壹仟
元折算壹日。
    事  實
一、丙○○(自民國106年1月9日起)、甲○○(自106年12月11日起)、
    己○○(自106年間5月10日前某日起)受僱於丁○○(所犯共同圖
    利聚眾賭博罪，另經臺灣臺南地方法院《下稱原審法院》108
    年度易字第256號判決處有期徒刑5月確定)，在址設於臺南
    市○○區○○路000巷00號之「○○數位科技公司」（下稱○○公司
    ）從事「○○○娛樂城」(嗣改名為「○○○○娛樂城」)網路賭博
    網站(網址www.○○○○○○○.net)之網頁設計及美編、系統維護
    等工作。金資勝(自106年5月起)、許明男(自106年6月起)、
    李永欽(自106年6月起)、潘妍薰(自106年12月起)受僱於乙○○(金資勝、李永欽、潘妍薰所犯共同圖利聚眾賭博罪，另經
    原審法院108年度簡字第437號判決各處有期徒刑3月確定；
    許明男所犯共同圖利聚眾賭博罪，另經原審法院108年度簡
    上字第288號判決處有期徒刑3月確定；乙○○所犯共同圖利聚
    眾賭博罪，另經本院109年度上易字第226號判決處有期徒刑
    4月確定)，在址設於臺南市○○區○○路000巷00號之「○○○廣告
    行銷公司」（下稱○○○公司）從事該賭博網站之客服，即指
    導註冊加入該賭博網站成為會員、核對會員匯款儲值用以簽
    賭之點數兌換、答覆並解決會員有關簽賭之操作問題等工作
    。丙○○、己○○、甲○○遂與丁○○、乙○○及上開2公司之會計張
    芳飴（所犯共同圖利聚眾賭博罪，另經原審法院108年度易
    字第256號判決處有期徒刑3月確定）、SKYPE暱稱「W○」之
    人及上開乙○○所雇用從事客服之員工，共同基於意圖營利供
    給賭博場所、聚眾賭博之犯意聯絡，使用電腦設備透過網際
    網路架設上開網址www.○○○○○○○.net○○○娛樂城（嗣改名為「
    ○○○○娛樂城」），共同經營上開網路賭博網站。渠等供給賭
    博場所聚眾賭博之方式為：提供上開網站供不特定人輸入網
    址進入網頁後，依網頁顯示之方式註冊成為會員取得帳號、
    密碼，再點選「儲值」，依選項以直接轉帳或至超商ibon購
    買點數之方式儲值，匯入乙○○向不知情之賴柏勳借用之中國
    信託商業銀行○○分行000-000000000000帳戶(下稱入金帳戶)
    。經客服人員審核後，以新臺幣（下同）1元兌換點數1點之
    方式發給會員點數。會員再選擇網頁上之「體育賽事」、「
    BINGO賓果」、「電子遊戲」、「彩票遊戲」等線上博弈項
    目進行以點數下注簽賭，以所押注之賭局之賭博方式論輸贏
    。會員下注如贏得點數，欲將點數兌換金錢時，則點選網頁
    內「託售」選項連結，輸入所要兌換點數後，以1:1比例將
    遊戲點數換取金錢。由乙○○分別向不知情之沈憶菁所借用之
    合作金庫商業銀行○○分行000-0000000000000號帳戶及不知
    情之黃冠維所借用之合作金庫銀行○○○分行0000000000000號
    帳戶（下統稱出金帳戶）以網路轉帳方式匯款至會員指定之
    金融帳戶內，以此方式供給賭博場所予不特定多數人賭博並
    聚眾賭博以牟利。迄107年2月22日經臺北市政府警察局刑事
    警察大隊會同臺南市政府警察局第一分局持原審法院核發之
    搜索票前往上址○○公司與○○○公司執行搜索查獲，因而查悉
    上情。
二、案經臺北市政府警察局刑事警察大隊移送臺灣臺南地方檢察
    署檢察官偵查後聲請以簡易判決處刑。　　
    理  由
壹、程序部分（證據能力）
一、按證據之分類，依其證據方法與待證事實之關聯性，固可分
    為供述證據與非供述證據（物證）。供述證據如屬上訴人以
    外之人於審判外之書面陳述，其有無證據能力，應視是否合
    於刑事訴訟法第159條之1至第159條之5有關傳聞法則例外決
    定；如屬物證，自無傳聞法則例外規定之適用，祇需合法取
    得，並於審判期日經合法調查，即可容許為證據（最高法院
    109年度台上字第3539號、106年度台上字第165號判決參照
    ）。又卷內合約書、法律意見書、額度確認書、電子郵件等
    ，均非以其中內容之真實性作為待證事實之證據，而係以其
    書面本身之存在或供述本身之存在而為待證事實，依其等與
    本件待證事實之關聯性以觀，均屬物證並非供述證據，而無
    傳聞法則規定之適用（最高法院108年度台上字第4353號判
    決參照）。本案辯護人爭執扣案附表編號13所示丙○○持有之
    「工作筆記需求條件」(警方編號扣案物編號2-1-2）之證據
    能力，其理由為張數清點後與扣押物品目錄表記載不符，且
    筆跡非被告丙○○所寫等語。經查，本案係臺北市政府警察局
    刑事警察大隊會同臺南市政府警察局第一分局員警持原審法
    院核發之搜索票前往上址○○公司與○○○公司同步執行搜索而
    查獲，該編號2-1-2「工作筆記需求條件」係在臺南市○○區○○路000巷00號○○公司被告丙○○、己○○、甲○○（下稱被告3人
    ）受雇丁○○所共用之辦公室查獲，列在被告丙○○持有之扣押
    物品目錄表內，警方搜索扣押筆錄扣押物品目錄表記載之數
    量為6張，前經被告丙○○於搜索現場在該扣押物品目錄表簽
    名按指印在卷（見警一卷第6頁），經本院調取後，於109年
    12月15日會同檢察官、被告3人、辯護人及參與該次搜索之
    臺北市政府警察局刑事警察大隊警務員戊○○當庭勘驗，該編
    號2-1-2扣案物在證物袋中係呈散置狀態，有貼上標籤紙記
    載編號2-1-2，扣除其餘可特定之扣案文書後，清點該散置
    文書實際張數為23張，並據戊○○陳述：該編號2-1-2扣案文
    書係在被告3人共用的辦公室查扣，名稱係警方所賦予等語
    （見本院卷第185頁），被告3人對該編號2-1-2文書係在其
    等共用之辦公室搜索查獲乙情，並未爭執，實際張數（23張
    ）雖與警方扣押物品目錄表記載（6張）有異，不無出於清
    點張數時誤繕之可能，且細繹文書內容，並無任何人具名，
    首頁即「認識現金網」、「認識公司」、「各家遊戲如果（
    應係「如何」之誤繕）玩法」，次頁以下有「註冊」、「驗
    證」、「開通」、「主管」、「客服」、「儲值」、「託售
    」…等欄位，其後為2017年1月班表（業務）、2017年1、10
    、11月班表（客服），客服問與答、客服常見問題、客服觀
    念、客服應用等，前述文書中，首頁、次頁各欄位、班表、
    客服問與答、客服常見問題、客服觀念、客服應用均為印刷
    字體，其中認識現金網、認識公司、各家遊戲如何玩法、客
    服問與答、客服常見問題、客服觀念、客服應用均係內容完
    全相同的2份影本，未依文書內容之次序置放（此或係扣押
    物品目錄表誤繕的原因）。其次，班表日期欄位中有「勝」
    、「文」手寫字體，2017年10月班表（客）下方有手寫關於
    日期及打掃的註記，其餘均為印刷字體，最後3頁係完全手
    寫之文書，除有系爭博弈網站「Money.○○○○○○○.net」網址
    外，其餘內容均係與客服相關的問與答（見本院扣案證物卷
    第5至30頁），該扣案物性質上類似於教育訓練及業務上例
    行性紀錄之工作文書，與一般人依其感官知覺所認知之見聞
    事實之供述有別，而係以文書物體及內容本身之存在作為證
    據，屬物證性質之文書證據，非供述證據，自無刑事訴訟法
    第159條之1至第159條之5傳聞法則之適用，縱然張數誤繕，
    但係警方持原審法院核發之搜索票在執行搜索現場查獲之物
    證，且經本院勘驗無誤，並於審理期日合法調查，參諸前揭
    說明，自均具有證據能力。
二、以下所引用具傳聞性質之供述證據，均經檢察官、被告3人
    及辯護人，於原審及本院審理時明示「對證據能力均不爭執
    」、「同意列入本案證據」（見原審簡上卷第108至109頁，
    本院上易卷第122、129頁、第283至284頁），迄至本案言詞
    辯論終結前均未據聲明異議，本院審酌各該供述證據之作成
    情況及過程，並無非出於任意性、不正取供或其他違法不當
    情事，客觀上亦無顯不可信之情況，均認為適當，依依刑事
    訴訟法第159條之5規定，均具有證據能力。至以下所引用其
    餘書、物證，均為員警合法搜索取得，並經本院於審判期日
    合法調查，均得據為裁判基礎。
貳、實體部分
一、訊據被告3人均矢口否認犯行，被告丙○○辯稱：伊只是開發
    遊戲並提供程序碼給丁○○，不知道被用在非法賭博網站上，
    伊設計的退費功能不涉及現金交易。被告己○○辯稱：伊以為
    上開網站只是類似「○○有錢」的博弈遊戲網站，不知道是非
    法賭博網站。被告甲○○辯稱：伊設計的客服系統可以用在任
    何網站，不知道會被用於非法賭博網站，並均辯稱伊等於偵
    查中雖稱知道是在賭博，但是指博弈遊戲云云。辯護人則以
    ：被告丙○○雖擔任○○公司網頁工程師、被告己○○擔任○○娛樂
    城之網頁美編、被告甲○○擔任開發客服系統，然客服系統、
    網頁設計後交付予何人使用，是否涉及賭博，被告3人均不
    知悉。「○○○娛樂城」之「託售」功能，雖可供會員兌換點
    數或現金，被告丙○○於警詢中曾自承有設計「退水」功能，
    但亦表示主觀上對於○○○娛樂城係○○網站之遊戲網站，不知
    涉及賭博。此外被告3人受雇於丁○○，丁○○於109年6月2日原
    審審理時亦證稱：被告3人對於系統開發後之實際用途毫無
    所悉，○○公司不須維護○○○○娛樂城或○○○娛樂城之網頁，且
    從頭到尾都沒有做退費功能，是以被告3人對於○○○○娛樂城
    或○○○娛樂城實際如何運作並不知悉，自難以賭博罪相繩等
    語，為被告3人辯護。
二、經查，○○公司址設臺南市○○區○○路000巷00號，負責人為丁○○，被告丙○○自106年1月9日起，被告甲○○自106年12月11日
    起，被告己○○自106年5月10日前某日起受僱新勝公司，被告
    丙○○、甲○○擔任網頁工程師，被告丙○○負責程式設計，被告
    甲○○負責客服系統，被告己○○則擔任網頁美編。乙○○為址設
    臺南市○○區○○路000巷00號○○○公司負責人，雇用金資勝（自
    106年5月起）、許明男（自106年6月起）、李永欽（自106
    年6月起）、潘妍薰（自106年12月起）在○○○公司從事「○○○
    娛樂城」（嗣改名為「○○○○娛樂城」）賭博網站之客服。張
    芳飴則兼任○○公司、○○○公司會計。「○○○娛樂城」（嗣改名
    為「○○○○娛樂城」）以網址www.○○○○○○○.net從事賭博行為
    ，賭博之方式為：不特定人輸入網址進入網頁後，依網頁顯
    示之方式註冊成為會員取得帳號密碼，再點選「儲值」，依
    選項以直接轉帳或至超商ibon購買點數之方式儲值，匯入乙○○向不知情之賴柏勳借用之中國信託銀行○○分行「入金帳戶
    」。經客服人員審核後，以1元兌換點數1點之方式發給會員
    點數。會員再選擇網頁上之「體育賽事」、「BINGO賓果」
    、「電子遊戲」、「彩票遊戲」等線上博弈項目進行以點數
    下注簽賭，以所押注之賭局之賭博方式論輸贏。會員欲將點
    數兌換金錢時，則點選網頁內「託售」選項連結，輸入所要
    兌換點數後，以1:1比例將遊戲點數換取金錢，再由乙○○向
    不知情之沈憶菁、黃冠維所借用之合作金庫銀行○○分行、○○○分行「出金帳戶」匯款至會員指定之銀行帳戶。迄至107年
    2月22日經警在上址○○公司、○○○公司同步搜索而查獲等情，
    為被告3人所不爭執（見本院卷第123至124頁），核與證人
    丁○○、會計張芳飴、○○○公司客服人員金資勝、許明男、李
    永欽、潘妍薰、入出金帳戶所有人賴柏勳、沈憶菁及賭客曾
    承鈞、楊曜鴻、陳育暄於警詢或偵查中證述情節大致相符，
    並有警方107年2月22日搜索扣押筆錄、扣押物品目錄表、現
    場位置圖各2份、現場採證畫面、賭客資料、代理商資料暨
    各該扣案物、中國信託銀行賴柏勳入金帳戶、合作金庫銀行
    ○○分行、○○○分行沈憶菁、黃冠維出金帳戶交易明細表可資
    佐證（見警一卷第1至19頁，警二卷第335至387頁）。丁○○
    、邱天來、張芳飴、金資勝、許明男、李永欽、潘妍薰共同
    犯圖利聚眾賭博罪，曾承鈞、楊曜鴻、陳育暄犯賭博罪，均
    經原審或本院判處罪刑確定(如犯罪事實欄所載)，並有原審
    108年度簡字第437號、108年度易字第256號、本院109年度
    上易字第226號刑事判決在卷可稽。其次，警方於○○公司實
    施搜索，在被告3人與丁○○共用之辦公室查扣證物編號2-1-2
    工作筆記需求條件23張（即附表編號13）、編號2-1-3被告
    丙○○工作筆記本（即附表編號14）、編號2-2-3被告甲○○工
    作筆記本1本（即附表編號24），在被告甲○○辦公桌抽屜查
    扣編號2-2-2工作需求紙張9張（即附表編號23），在被告己○○辦公桌查扣編號2-3-2工作條件需求紙張9張（即附表編號
    19）等情，業經本院調取各該證物，會同檢察官、被告3人
    、辯護人及參與實施搜索之臺北市政府刑事警察局刑事警察
    大隊警務員戊○○，勘驗上開查扣證物，當場清點數量、確認
    內容，製有勘驗筆錄在卷（見本院上易卷第183至189頁，勘
    驗之證物內容詳見本院扣案證物卷第5至104頁）。另警務員
    戊○○於本院勘驗當日提出其於107年2月22日搜索當場在○○公
    司下載丁○○所持有扣案物編號2-1-1電腦桌面資料之硬碟1枚
    ，當庭勘驗該硬碟內容，自其中點選畫面顯示出2017年5月1
    5日至2018年2月22日SKYPE對話紀錄（SKYPE顯示的時間均為
    西元），嗣由本院資訊室將該SKYPE對話紀錄列印附卷（見
    本院扣案證物卷第105至385頁，依列印之對話內容，始期應
    為2017年5月9日），參照該SKYPE對話，被告丙○○以暱稱「
    倍源梁」自2017年5月9日起即頻繁對話，嗣暱稱變更為「No
    reg ○○○○○」，但參與對話者仍稱呼其「倍源」；被告丙○○
    於本院審理時證述：被告己○○在SKYPE對話使用暱稱為「gil
    ○○」（見本院上易卷第292頁），被告己○○對此並無異議，
    並參SKYPE對話「gil○○」自2017年5月10即頻繁出現，並自2
    017年6月間變更為「己○○(忙碌中)」，堪認被告己○○至少在
    106年5月10日前即受雇丁○○所經營之○○公司；另丁○○於2018
    年1月25日指示事項中提及「影城有bug問題存在，信嘉還在
    處理」（見本院扣案證物卷第355頁），而被告甲○○以本名
    「甲○○」自2018年1月起至同年2月22日查獲前，亦頻繁參與
    對話，堪認被告甲○○供述其自106年12月11日到職，符合SKY
    PE顯示之對話內容。
三、被告3人均否認犯行，並以前詞置辯，惟查：
　㈠○○○公司部分
　⒈乙○○為○○○公司負責人，於106年5月間成立○○○公司，所在之
    臺南市○○區○○路000巷00號承租人為張承威，由乙○○雇用李
    永欽、金資勝、潘妍薰擔任客服，推廣網路遊戲，客服的工
    作是告訴客戶怎麼玩遊戲，有幫○○○○娛樂城做點數開通服務
    ，客戶要註冊帳號密碼，才可以進入○○○娛樂城、○○娛樂把
    玩博弈遊戲，網路申登人是金資勝等情，業據證人乙○○於警
    詢、偵查中供述在卷（見警一卷第123至126頁反面，107年
    度偵字第4177號卷〈下稱偵二卷〉第82至83頁），經警提示現
    場查扣之銀行帳戶信託資料時，乙○○證述：委託黃建嘉、林
    鳳菊、郭冬弦、金祐彬、賴柏勳、黃冠維、潘妍薰等人開立
    銀行帳戶，是跟他們租借戶頭使用，用來給客戶匯錢進來。
    沈憶菁之前是男女朋友，有向賴柏勳、沈憶菁說借用的帳戶
    是公司要用等語（見警一卷第124頁反面，107年度偵字第12
    127號卷〈下稱偵三卷〉第138、140頁）。關於賭博網站部分
    ，乙○○於107年8月22日偵查中證述：（知不知道○○○○遊樂場
    賭博網站是賭博網站？）我知道這是賭博性質，但是他們自
    己對賭（見偵二卷第83頁），於109年5月12日原審審理時以
    證人身分具結證述：（問：有無人在○○○娛樂城玩獲得點數
    之後，跟你們申請要用點數換錢？）這個好像有。（問：所
    以你會用帳戶匯錢出去？）也會。（問：你剛才說你交給丁○○修改，是否把○○○娛樂城修改成○○○○娛樂城？）○○○娛樂城
    就交給他們修改。（問：修改成○○○○娛樂城？）對，那一個
    版面。（問：○○○○娛樂城是否同樣也是有點數換錢的功能？
    ）應該都有。（問：○○○娛樂城、○○○○娛樂城是否有客服功
    能？）有。（問：客服功能是否你們公司負責？）後續是我
    們公司負責。（問：所以客人有問題是打電話或是在網路上
    反應？）網路上跟打電話，也沒有打電話，就直接網路上，
    客服系統按下去就直接網路上直接解釋等語（見原審簡上卷
    第282至283頁）。
　⒉證人即○○○公司客服早班主管金資勝於107年2月22日警詢證述
    ：106年5-6月間，進入「○○○娛樂城」及「○○娛樂城」任職
    ，當時是老闆乙○○面試，擔任客服人員，因為在該公司資歷
    比較久，所以才有主管的職稱，主管是負責該網站會員出入
    金匯款工作。我負責對帳，如果娛樂城的會員有儲值或託售
    點數我都要去核對，如果正確，則將會員儲值點數或匯款現
    金到賭客的帳戶。我主要是處理會員的出入金流部分。（問
    ：如何進入○○○、○○娛樂城賭博網站内把玩博弈遊戲？點數
    兌換比例為何？）會員先註冊並經客服確認後，就可進入網
    站頁面點選「儲值」以網路轉帳的方式進行儲值點數，經客
    服主管審核後，就將點數發給會員，會員即可在網站内的博
    弈項目進行下注。點數的兌換比例是1:1即1元兌換點數1點
    ，所累積的點數可以兌換現金。（問：如何將點數兌換成現
    金？）在網站頁面點選「託售」，輸入要兌換的點數，經客
    服主管確認後，即將會員要換的點數轉換成現金匯入會員(
    賭客)的指定帳戶。客服主管是負責會員儲值及託售金額的
    審核，主管由我、李永欽、許明男。公司會計是張芳飴，她
    在23號（即○○公司）上班，我們客服是在53號上班。認識53
    號承租人張承威，但不知張承威是否為綽號「勝哥」或有無
    在○○娛樂城賭博網站任職等語(見警一卷第76頁反面至第78
    頁、第79頁反面）。
　⒊證人許明男於107年2月22日、同年月23日警詢、同年月23日
    偵查證述：在○○○公司擔任員工，公司負責人為乙○○，會計
    張芳飴，扣案物編號53-7桌上型電腦是我在使用，在「○○○
    娛樂城」、「○○娛樂城」從事客服工作，解決賭客反映的問
    題。(問：如何更換點數？）網頁上有托售的選項，進入後
    賭客可輸入要兌換的金額，我就依兌換的金額匯款至賭客提
    供的帳戶内。（問：是用何種方式匯款的？）是以網路銀行
    轉帳的。（問：如何進入「○○○娛樂城」、「○○娛樂城」内
    把玩博弈遊戲？）需要先申請遊戲帳戶並完成儲值後，才可
    以進入所選擇的博弈遊戲内玩。（問：進入「○○○娛樂城」
    、「○○娛樂城」把玩博弈遊戲線上賭客，所累積之點數，可
    否兌換現金？）可以。自106年6、7月進入好運來公司後，
    薪水就由張芳飴發放。與53號承租人張承威是朋友關係，有
    時候去23號找會計大姐張芳飴領薪水會碰到他。53號裝有監
    視器，鏡頭四支，前門、後門、前後辦公室各一支，主機放
    在後面辦公室，負責人乙○○幾乎每天都會來，監視器他看。
    我知道是在賭博等語（見警一卷第89至90頁反面、第92頁，
    偵二卷第24頁）。
　⒋證人李永欽於107年2月22日警詢證述：約106年6月左右到○○○
    公司暨「○○○娛樂城」、「○○娛樂城」客服部上班。面試人
    員係負責人「乙○○」。我係擔任客服部組員，後來才升經理
    。在「○○○娛樂城」、「○○娛樂城」從事客服工作，回答客
    戶任何操作上的問題，引導註冊、測試娛樂城網頁上故障的
    問題及更換點數。我們只有負責「○○娛樂城」更換點數的部
    分，有2種買點數的方式，一種是直接轉帳給我們公司帳戶
    ，印象中有中國信託、玉山銀行、華南銀行等銀行帳戶，另
    一種是直接到超商Ibon買點數。客戶賣點數換回現金時，則
    只有用轉帳方式匯給客戶，印象中是用公司合作金庫、華南
    銀行等帳戶直接將新臺幣匯給客戶。「○○○娛樂城」内容多
    以彩票類為主。「○○娛樂城」内容多以博弈類遊戲為主。皆
    須要先註冊帳號密碼，但「○○○娛樂城」部分我不清楚，「○○娛樂城」係須要請客戶以LINE傳基本資料(名字、金融帳戶
    )註冊後就能進入把玩。進「○○○娛樂城」、「○○娛樂城」把
    玩博弈遊戲線上賭客，所累積之點數，都可以兌換現金。○○○負責人是乙○○，不清楚○○○娛樂城的負責人。只知道乙○○跟
    一名姓曾的男工程師，會計是姓張的女生（見警一卷第100
    至102頁）。於107年2月23日偵訊時證述：我負責客服，我
    知道這是在賭博（見偵二卷第36頁）。復於109年5月12日原
    審審理時具結證述：（問：你是否知道另外一家○○數位科技
    公司？）我是大概知道說我們隔壁有，因為當初老闆是說有
    些版面是請隔壁遊戲公司幫忙做修改。（問：有涉及到客服
    系統、金錢交易或是其他程式設計？）這部分我就不是很清
    楚，應該說一開始用的時候，我們公司這邊就有一套客服系
    統給我們使用。網站會員贏的點數可以換成錢。關於○○○○娛
    樂城網站的相關資訊，要如何應付客人，這些事情是乙○○教
    的等語（見原審簡上卷第286至287頁、第292頁）。
　⒌證人潘妍薰於107年2月22日警詢證述：106年12月到職，由老
    闆乙○○面試，擔任客服人員。在「○○○娛樂城」及「○○娛樂
    城」從事客服工作，幫會員開通帳號，並回復線上會員相關
    問題。這系統我只有操作會員帳號開通的部分從網站頁面裡
    註冊成為會員，可以在網站頁面點選「儲值」並輸入要儲值
    的金額，再以超商或網路轉帳方式進行儲值，即可在網站内
    下注簽賭博弈遊戲。（問：警方查獲你位置編號3電腦顯示
    畫面係「○○娛樂城」賭博網站後端管理系統中，有客戶「託
    售」及「儲值」資料，你做何解釋？點數的兌換比例為何？
    ）託售是指會員販賣點數，儲值是指會員存入的新台幣金額
    ，點數與新台幣的兌換比例是1:1，即1元兌換1點數等語（
    見警一卷第111頁反面、第112頁反面、第113頁）。於107年
    2月23日警詢證述：（問：警方今於臺南市○○區○○路000巷00
    號同步搜索，現場查獲有你簽署的「銀行帳戶信託委託書」
    作何用途？）老闆乙○○請我提供我不常使用之銀行帳戶供他
    使用。我就提供給他等語（見警一卷第115頁反面）。　
　⒍證人張芳飴於107年2月22日警詢證述：擔任○○公司會計，工
    作内容為發薪水、繳納房租、水電費，員工薪水是以現金發
    放，負責人是丁○○，23號房屋是丁○○承租的，警方提示房屋
    租賃契約書上承租人張承威是我弟弟。警方查扣的銀行帳戶
    委託書作何用途要問乙○○，就是客服部的負責人，我們這邊
    （指○○公司）只有設計遊戲程式等語（見警一卷第34頁正反
    面）。於107年2月23日警詢證述：監視器目的是監控可疑人
    物進出，只有我坐在那邊看。（經警方檢視租賃契約書，23
    號及53號為何都是你弟弟張承威去簽約的？）23號是我弟弟
    租很久的，後來再租給丁○○。53號我就不太清楚了，只是他
    合約放在我這邊。丁○○承租23號2樓，每月租金1萬元，沒有
    打契約，每月租金我收（見警一卷第36頁反面至第37頁）。
    於同日偵訊證述：我負責會計作帳，發薪水、房租，賭金我
    沒有負責，我是屬於工程部，我知道該網頁是賭博用的（見
    偵二卷第36頁）。於108年1月25日偵訊證述：丙○○、甲○○、
    己○○薪水是我交給他們，但錢是丁○○交給我的。（博弈網站
    儲值下注及兌點數部分）我沒有經手，那個我不清楚。（問
    ：是誰僱用你？）我弟弟張承威等語（見偵二卷第89至91頁
    ）。
　⒎證人賴柏勳、沈憶菁於警詢、偵訊時雖均否認涉及前述博弈
    網站之賭博行為，均辯稱不知乙○○使用其等帳戶是用來經營
    賭博網站，然均坦承確有將前述入金帳戶及出金帳戶借給乙○○使用等情（賴柏勳部分見警二卷第220至222頁，偵三卷第
    138至141頁；沈憶菁部分見警二卷第232至234頁，偵三卷第
    140頁）。
　⒏賭客部分
　⑴證人曾承鈞於107年4月19日警詢證述：在○○○娛樂城（網址ht
    tp://www.○○○○○○○.net）以「阿鈞」名義申請會員帳號。該
    賭博網站頁面「儲值專區」點入後，裡面就有一個ATM/臨櫃
    匯款的選項，我就依上面所提供的帳號(000-000000000000
    即入金帳戶)匯款進去。兌換比例是1:1，即1元兌換點數1點
    。玩過體育賽事的博弈遊戲，連結○○○娛樂城網頁後，輸入
    帳號密碼，即進入○○○娛樂城遊戲大廳，大廳内有黃金倶樂
    部、歐博真人遊戲、體育賽事，賓果賓果、老虎機等多種博
    弈遊戲選項，我點選體育賽事後，就在其中進行下注。曾與
    該網站客服人員聯繫，主要是詢問他們該賭博網站註冊後，
    玩遊戲時是否有贈送紅利。（問：你如何得知「○○○娛樂城
    」這個賭博網站可以兌換金錢？）因為該網站上面就有一個
    託售的選項，進去後依指示操作就可以兌換現金了。（○○○
    娛樂城合作金庫銀行出金紀錄曾匯款至第一銀行第00000000
    000號帳戶戶名曾承鈞為何人？）我本人，因為我在○○○娛樂
    城申請將點數兌換(提領)成現金的動作，所以○○○娛樂城接
    到我的申請後，就將點數兌換的錢匯入我指定之帳戶即第一
    銀行第00000000000帳號等語（見警二卷第 256至258頁），
    對照卷附合作金庫銀行○○分行檢附之沈憶菁出金帳戶交易明
    細表，確有106年12月19日以網路轉帳匯款1,515元至前述曾
    承鈞第一銀行帳戶（實際滙入金額應扣除手續費15元）（見
    警二卷第375頁）。
　⑵證人陳育暄於107年5月14日警詢證述：（問：你如何操作進
    入「○○○娛樂城」網站？操作過程？）我先輸入網址(http:/
    /www.○○○○○○○.net)連結該網站後，依網頁上的指示先行註
    冊會員，輸入帳號密碼進入該網站，把玩該網站内的博弈遊
    戲。在該賭博網站頁面「儲值專區」點入後，裡面就有一個
    ATM/臨櫃匯款的選項，我就依上面所提供的帳號(000-00000
    0000000即入金帳戶)匯款進去。兌換比例是1:1即1元兌換點
    數1點。連接○○○娛樂城頁面，輸入帳號密碼，即進入○○○娛
    樂城遊戲大廳，大廳内有黃金倶樂部、歐博真人遊戲、體育
    賽事，賓果賓果、老虎機等多種博弈遊戲選項，我點選電子
    遊戲後，就在其中進行下注。曾與該網站客服人員聯繫，主
    是要詢問他們該賭博網站網路不順的問題。（問：如何得知
    「○○○娛樂城」這個賭博網站可以兌換金錢？）因為該網站
    上面就有一個託售的選項，進去後依指示操作，輸入要兌換
    的點數即可兌換成現金。我記得是去年(106)玩的，輸赢多
    少我已經不記得了。（警方提示你中國信託商業銀行000000
    0000000000帳戶出入明細，於106年9月18日、21日及10月13
    日轉帳金額6000元《共計3筆》，是否為你在「○○○娛樂城」博
    弈網站申請兌換現金之積點點數？）是等語。對照卷附乙○○
    證述借用之沈憶菁、黃冠維合作金庫銀行○○分行檢附之沈憶
    菁出金帳戶交易明細表及合作金庫銀行○○○分行檢附之黃冠
    維出金帳戶交易明細表，確有分別於106年9月18日、同年9
    月21日同年10月13日網路轉帳轉出515元、2515元、3,015元
    合計6,045元至前述陳育暄中國信託銀行帳戶（實際匯入金
    額應扣除3筆手續費45元）（見警二卷第373、387頁）。
　⑶證人楊曜鴻於107年4月12日警詢證述：我有玩過○○○娛樂城的
    黃金倶樂部、歐博真人遊戲、體育賽事，賓果賓果、老虎機
    等博奕遊戲。會員帳號是asda1199。先輸入網址（http://w
    ww.○○○○○○○.net）連結該網站後，依網頁上的指示先行註冊
    會員，輸入帳號密碼進入該網站，把玩該網站内的博弈遊戲
    。在網站頁面「儲值專區」點入後，點選「超商儲值」，就
    會出現一組數字代碼，我持該數字代碼前往超商以ibon儲值
    即完成儲值程序。1:1即1元兌換點數1點。連接○○○娛樂城頁
    面後，先輸入帳號密碼，即進入○○○娛樂城遊戲大廳，大廳
    内有黃金俱樂部、歐博真人遊戲、體育賽事，賓果賓果、老
    虎機等多種博弈遊戲選項，點選想要玩的項目後，就在其中
    進行下注等語（見警二卷第242至244頁）。雖其於上開警詢
    及其後108年1月25日偵訊時供述：不知道有「託售」選項及
    點數兌換現金的功能，並否認有何賭博行為，辯稱因為我都
    輸云云，然查，乙○○借用之沈憶菁、黃冠維出金帳戶自106
    年6月4日起至107年1月24日止以網路轉帳方式共轉出17筆金
    額合計38萬4,497元至證人楊曜鴻台中商銀第000000000000
    帳號，楊曜鴻亦坦認該台中商銀帳戶為其所使用，然無法說
    明其取得上開○○○出金帳戶轉帳金額之原因，僅概略辯稱均
    係乙○○積欠的借款云云，因證人楊曜鴻否認賭博犯行，是其
    否認把玩之○○○娛樂城博奕網站可點選託售兌換點數乙節，
    應係規避賭博犯行之卸責之詞，尚無可採，亦不足據為有利
    被告3人之證明。況證人曾承鈞、陳育暄、楊曜鴻分別在○○○
    娛樂城所為賭博犯行，均經原審108年度簡字第437號判決各
    處罰金8千元，未據渠3人上訴而確定。　　
　⒐綜上，堪認乙○○經營址設臺南市○○區○○路000巷00號○○○公司
    ，經營○○○娛樂城（嗣改名為○○○○娛樂城）賭博網站，雇用
    金資勝、許明男、李永欽、潘妍薰為客服人員，成立客服部
    門，除推廣網路遊戲外，亦負責指導註冊加入該賭博網站之
    會員、核對會員用以下注簽賭之匯款入帳的儲值點數、答復
    並解決會員有關簽賭操作過程中的各項問題，及在會員申請
    以點數兌換現金時，核對金額出帳以網路轉帳至會員指定之
    銀行帳戶，顯屬供給賭博場所予不特定多數人聚眾賭博以牟
    利之賭博行為至明。
　㈡○○公司部分
　⒈證人丁○○於107年2月22日警詢證述：是新勝公司老闆兼總工
    程師，有一個金主「勝哥」，都是用SKYPE聯繫，他在SKYPE
    暱稱叫做「WE」，「勝哥」會去外面接案子，然後交給我公
    司做。我們有一個SKYPE群組叫做「資訊室」，他有在裡面
    以及包含我與我旗下3個員工，「勝哥」會直接在群組派工
    作，我們會先做個草稿，勝哥會告訴我們哪邊要修改。（警
    方提示23號承租人張承威影像，是否為你口中的「勝哥」？
    ）對。目前我們手上的案子有博弈網站「dobo○○○」（財神
    爺）、「dobo○○○」現在LOGO叫做○○○○，去年底前叫做○○○娛
    樂城，這些都是我們之前做好的。目前做的就是網頁維護，
    現在進行開發的為「dobo○○○」（目前還未命名）。員工3人
    ，分別為己○○，到職有2年了，負責網頁設計美編、版面規
    劃設計；丙○○到職快2年，他是後端工程師，偏向於程式設
    計；甲○○剛進來沒幾個月，目前是做前端工程師。薪水是由
    一樓的張芳飴給的，勝哥叫我每月固定跟她拿薪水。我偶爾
    進去台南市○○區○○路000巷00號找裡面的員工，裡面好像在
    經營「○○○○」，前身是○○○娛樂城的客服。警方在○○公司查
    扣的電腦是開發網頁程式用，我目前在維護的「財神爺」、
    「○○○○」都是博弈網站，是會出金的是違法的。討論與派工
    都是用SKYPE聯繫。承認開發維護財神爺、○○○○博弈網頁，
    我只有拿開發製作與後續固定維護費用，並未參與任何實質
    經營博弈網站。「○○○○」前身為「○○○娛樂城」，客服就是
    在台南市○○區○○路000巷00號1樓，乙○○是那裏的老闆。伺服
    器是在美國、香港各一台，是我接洽的等語（見警一卷第21
    頁反面至第24頁）。於107年2月23日警詢證述：不需要付給
    「勝哥」房屋租金、水電、網路費用等雜費，「勝哥」無償
    提供地方讓我經營網路開發事業。監視器鏡頭有4支，照往
    一樓入口、後門、客廳與往二樓通道，監視器主機與螢幕是
    放在一樓的中間辦公室，會計張芳飴的辦公處所跟監視器主
    機螢幕是同一間，螢幕就在張芳飴位置斜前方，所以應該是
    她在看吧。○○公司員工一直以來都是我招募。警方所查獲之
    ○○○娛樂城賭博網站網頁是我設計的，是誰經營○○○娛樂城我
    不知道等語（見警一卷第25頁反面至第26頁反面）。於107
    年2月23日偵訊時證述：警詢筆錄實在，筆錄看過才簽名，
    我是負責網頁開發設計，我知道是用來賭博的，但主要經營
    不是我，是一個「勝哥」。我是向「勝哥」領錢，我的部分
    包含三個員工甲○○、丙○○、己○○，每個月領15萬元左右，我
    們四人是做同樣工作等語（見偵二卷第24頁）。並參證人乙○○於原審109年5月12日審理時以證人身分作證時，雖已配合
    丁○○翻異前詞避重就輕，但仍證述：與○○公司丁○○有配合關
    係，我有叫他們幫我修改一些畫面，更改首頁或是名字，跟
    我接觸最主要是丁○○等語（見原審簡上卷第275至276頁）。
    綜合丁○○、乙○○上開證言，堪認丁○○經營之○○公司與乙○○經
    營之○○○公司在業務上具有合作關係，○○公司負責網路遊戲
    （包括○○○娛樂城及其後更名之○○○○娛樂城）的程式開發設
    計與維護，○○○公司則負責推廣網路遊戲與客服工作，雖各
    自聘僱員工從事分配的工作，但2公司工作場所相近，承租
    人均為張承威，2公司員工薪水、雜費均由張承威之姐張芳
    飴發放，張芳飴的辦公室位於○○公司，並負責監看監視器，
    丁○○雖未參與其後的賭博網站業務，但其與乙○○均知悉dobo
    ○○○○○○娛樂城（包括其後更名之○○○○娛樂城）是具有博弈性
    質可以點數出金的賭博網站，要無疑義。
　⒉被告丙○○於107年2月22日警詢供述：工作用筆記本（即附表
    編號14之扣案物編號2-1-3）前半段為我私事記載，後半段
    為公司交代「○○娛樂城」的功能需求，如退水功能設計，退
    水就是俗稱的退費功能。我是「○○娛樂城」主要設計工程師
    ，大部分功能是我設計，我是受老闆丁○○指示。「○○○娛樂
    城」就是「○○娛樂城」的前身，約在106年12月左右改名。s
    h_user01_sh「WE」帳號是我其中一位老闆，但我不暸解他
    的名字，並沒有在今天警方查獲之中、live:tuolovewho帳
    號是「甲○○」，yoching0529浩翰星空曾帳號是丁○○，live:
    noreg41197「Noreg ○○○○○」帳號是我本人，「gil○○○」、
    「己○○(忙碌中)」帳號是己○○。「WE」不定時會到公司來，
    但都在1樓居多，會直接詢問我娛樂城功能的問題，有時也
    會直接指示我如何設計，基本上平時都是使用SKYPE聯繫。
    「○○○娛樂城」、「○○娛樂城」我知道是從事博弈遊戲使用
    ，類似星城那類網站一樣，且老闆丁○○告訴我公司只是負責
    開發，並不是實際經營者。我只知道娛樂城系統中看的到第
    三方支付客戶方帳號、金額的資料，但不知道如何將錢交付
    客戶的部分。知道有客服部門，不認識乙○○等語（見警一卷
    第66頁反面至第68頁）。於107年2月23日警詢供述：薪水由
    會計發放，大家都叫她大姐，她是我們這邊（○○公司）的會
    計，23號○○公司的監視器設置在會計大姐張芳飴的辦公室裡
    面。(警方提示張承威影像)張承威很像我在1樓辦公室裡見
    到的另一個人，不確定他擔任什麼角色等語（見警一卷第69
    頁反面至第70頁）。於107年2月23日偵訊時供述：警詢實在
    ，我看過才簽名，我負責網頁設計開發，我知道開發東西是
    用來賭博用的等語（見偵二卷第24頁）。
　⒊被告己○○於107年2月22日警詢供述：在○○公司擔任網站美編
    ，包括公司的網頁的美術、客戶要求美編的東西都要做，任
    職約一年多。薪資都是公司的大姊張芳飴直接拿現金給我。
    工作内容是做○○娛樂城網站、○○○娛樂城網站等二個網站是
    做網頁的美編，另外還有公司美髮客人的消費紀錄等系統。
    丁○○工程師也是老闆。扣案電腦是做美編的工具，是公司提
    供的。工作條件筆記紙張（即附表編號19扣案物編號2-3-2
    工作條件需求9張）是老闆給我的，是交付的工作内容，有
    些是老闆口述我手寫的。公司與賭客對賭的部分，我都不知
    道，老闆丁○○曾經跟我們說我是做系統開發人員，所以這部
    分不關我的事。負責人是丁○○，其他的都是工程師。大姊張
    芳飴是負責發薪水的。我知道有客服人員，但我不知道有幾
    個（見警一卷第55頁反面至第56頁反面）。於107年2月23日
    警詢供述：張芳飴是我們這邊23號新勝公司會計，我只知道
    53號處是客服部門，但不知他們的角色與職位。監視器設置
    在會計大姐張芳飴的辦公室裡面，那個辦公室只有她一人使
    用。張承威是我在1樓辦公室裡見到的另一個人，但不知道
    他是做什麼的等語（見警一卷第58頁反面至第59頁）。於10
    7年2月23日偵訊時供述：警詢筆錄實在，筆錄有給我看，我
    看完才簽名，我負責美編，我知道該網頁是用於網路賭博用
    等語（見偵二卷第36頁）。
　⒋被告甲○○於107年2月22警詢供述：查扣的9張紀錄工作內容之
    便條紙（即附表編號23之扣案物編號2-2-2工作需求9張）及
    1本工作用筆記本（即附表編號24之扣案物編號2-2-3）大多
    是我線上客服系統及線上影城之設計内容及工作項目。我沒
    有參與賭博網站設計，但我有設計賭博網站内之客服系統。
    sh_user01_sh「WE」帳號是我其中一位老闆，但我不瞭解他
    的名字，並沒有在今天警方查獲之中，live:tuolovewho「
    甲○○」帳號是我本人，yoching0529浩瀚星空曾帳號是丁○○
    ，1ive:noreg41197「Noreg　○○○○○」帳號是丙○○，「gil○○○」、「己○○(忙碌中)」帳號是己○○。「WE」平時沒有到辦
    公室來，基本上平時都是使用SKYPE聯繫。我是去年年底到
    職後，加入SKYPE聯絡群組後群組内後的對話才可全都看見
    。警方所查獲之○○娛樂城賭博網站不是我設計，知道該公司
    係利用○○娛樂城網站從事賭博情事等語（見警一卷第44頁反
    面至第46頁）。於107年2月23日警詢供述：薪水是會計張芳
    飴發放，大家都叫她大姐，我只知道她是我們這邊23號○○公
    司的會計，不知道○○公司與○○○公司的關係，23號監視器主
    機設在會計張芳飴的辦公室裡面。不認識警方在53號○○○公
    司查獲的5人，不知道上述5人在○○娛樂城擔任何職。（提示
    張承威影像）張承威是23號○○公司的另一位老闆，不知道他
    在○○娛樂城擔任何職。「○○○娛樂城」是「○○娛樂城」的前
    身，只是改過名字而已等語（見警一卷第47頁反面至第48頁
    ）。於107年2月23日偵訊供述：我負責開發客服系統，是用
    來對談，我要是賣給一般店家，就是一般店家使用。客服開
    發可以用來賭博上，但不侷限，我知道這個客戶是用我開發
    的東西用於賭博等語（見偵二卷第24至25頁）。　　
　⒌勘驗扣案物部分
　　本院調取下列扣案物，於109年12月15日會同檢察官、被告3
    人、辯護人與參與搜索之警務員戊○○逐一清點勘驗，略述如
    下：
　⑴附表編號13即扣案物編號2-1-2
　　（查獲地點：被告3人共用之辦公室）　　
　①第一頁標示：「註冊」、「驗證」、「開通」、「主管」、
    「客服」、「儲值」、「托售」、「客服」、「主管」等欄
    位…（見本院扣案證物卷第6頁）
　②第二頁標示、「儲值」、「客服檢查儲值單」、「寫上入點
    數單」、「主管核對」、「通知主管」、「將申請單處理為
    處理中狀態」、「申請單金額是否與實際相同」、「核對無
    誤，確認該單為完成」、「主管人點單簽核」、「托售」、
    「客服檢查出點申請單」、「如為第一次申請者，聯絡用戶
    帳戶資料核對」、「主管檢查該帳號」、「核對完成，出點
    單填寫，通知主管」、「上傳帳戶與身分證件」、「是有活
    動限制洗碼（有效投注）」、「確認無問題完成申請單」、
    「出點單簽核」、「通知用戶」、「取消該單，並備註原因
    」、「問題單，洗碼不足等問題」等欄位（見本院扣案證物
    卷第7頁），顯係關於整個遊戲的流程，其中託售、出點單
    簽核、通知用戶，核與前述擔任客服之證人金資勝、許明男
    、李永欽、潘妍薰及賭客曾承鈞、陳育暄證述上線儲值下注
    博奕遊戲後，可以點數兌換現金之流程完全相符。
　③班表（見本院扣案證物卷第8-11頁）
　　班表分成（業務）、（客），業務班表部分日期欄位中有手
    寫「勝」、「文」等文字，客班表部分日期欄位有標示星號
    、勾號，其中2張日期欄位均以印刷字體標示「薰」，其中1
    張下方手寫附記日期與廁所打掃等文字，推認該班表係執行
    勤務之紀錄文書。　　
　④客服問與答（見本院扣案證物卷第19至22頁）
　　係模擬客戶可能的提問及如何回應的內容，共列舉出26題，
    包括「請問在你們網站賭博會不會被警察抓？」、「請問你
    們公司會不會倒閉？會不會領不到錢？」、「請問我申請提
    款後多久時間我會收到錢？」（A:在您提出申請後，我們會
    立即為您處理出款，出款時間為10分鐘內，由於台灣的銀行
    系統轉帳需要作業時間，但保證一定會在30分鐘內火速到帳
    ）、「請問你們的真人遊戲系統訊號穩定嗎?」（A:我們糸
    統一直24小時都有工程師線上維護，請你安心，若有問題請
    你在反應，我們將立即連絡處理）、「請問提款需要手續費
    嗎？」、「六合彩、大樂透、539何時關帳？」、「我要改
    我的銀行帳戶怎麼改？」、「為什麼錢匯過去了，但我沒有
    點數可以玩？」、「我剛剛玩百家到一半網頁突然跳掉，我
    的下注怎麼辦，會退嗎？」、「可以幫我下注嗎？」、「帳
    號會不會被盜？」、「電子錢包有什麼功能？」（A:電子錢
    包有一個很重要的功能為"一鍵返回"可以將您所有轉出的金
    額轉回主帳戶以方便提領）。上述各項問題均附有回應內容
    ，顯屬對客服人員的教育訓練，可據以認定不僅儲值的點數
    可以兌換提領現金轉入客戶指定銀行帳戶，且遊戲過程中系
    統有工程師24小時線上維護，以確保遊戲系統訊號穩定、運
    作順利，客戶可以線上儲值，也可以線上申請以點數兌換現
    金，並立即連結銀行轉帳匯款至客戶指定之帳戶，此與前述
    證人丁○○107年2月22日警詢證述：○○公司的工作內容，包括
    博弈遊戲的開發與網頁維護，○○公司抽成的範圍包括開發製
    作與後續固定維護費用，目前在維護的「財神爺」、「○○○○
    」都是博弈網站，是會出金的等情一致（見警一卷第22頁正
    反面、第23頁正反面）。
　⑤客服常見問題（見本院扣案證物卷第23至24頁）
　　大致上客服常見問題有下面三種：
　　註冊：超商代碼繳費(下略)
　　　　　ATM繳費(下略)
　　      網路繳費(下略)
　⑥客服觀念、客服應用（見本院扣案證物卷第25頁）　
　　客服觀念：專業（下略）
　　　　　　　親切（下略）
　　　　　　　耐心（下略）
　　客服應用：
　　1.線上客服：（下略）
　　2.LINE：（下略）
　　3.遠端操作：這個部分是針對年紀較大或者是不會操作電 
      腦的客人，我們會請他安裝遠端操作程式，安裝完成後 
      提供ID及密碼給客服人員，客服即可操作客人的電腦，記
       得操作完畢後要提醒客人將遠端控制的程式關閉以免日 
      後產爭議而影響會員權益!
　　認識現金網-所謂現金網就是必須先完成現金儲值才能使用D
     T娛樂城網頁上的博奕遊戲，它的優點是：
　　1.可以隨時現金提領(資金使用靈活）。
　　2.不會有跑帳問題。
　　3.市場較大。
　　認識公司-○○○六合彩板已在市場經營10年老招牌了，也是市
    面第一間用電腦下注六台彩版公司，目前我們還有經營信用
    版網址為dobo○○○.net，○○○娛樂網是我們公司直營，請你放
    心，我們是誠信經營，不可能會打爛自家招牌（見本院扣案
    證物卷第26頁）。　
　　取款說明
　　提款的部分一樣也是由您本身的專屬客服為您做取款的動作
    ，首次提款時為提防洗錢及詐騙行為，所以客服人員必須驗
    證您的身分(戶名-銀行帳戶)，所以請各位會員在填寫資料
    時一定要填寫真實姓名，但萬一您當初註冊時所填寫的是假
    名就必須請您傳真您的身分證及銀行帳戶封面影印本以供客
    服人員驗證為本人方能完成取款！
　　最低取款金額為1000元，無法提供百元取款
　⑦手寫字體（見本院扣案證物卷第28至30頁）
　　內容亦均屬模擬客戶可能的提問與如何回應等，屬與客服有
    關的教育訓練資料　
　⑵附表編號14即扣案物編號2-1-3丙○○工作筆記本（見本院扣案
    證物卷第31至61頁）
　　被告丙○○於警詢供述：此筆記本後段為公司交代「○○娛樂城
    」的功能需求，如退水功能設計，退水就是俗稱的退費功能
    （見警一卷第66頁反面）。
　　第44頁手繪之網頁內容：列出會員專區，包括「存款」、「
    提款」、「查詢交易紀錄」、「查詢活動紀錄」、「轉遊戲
    點數」，下方會員資料之項目中有列舉「退水」。
　　第45頁記載：會員ID、轉入（1）/轉出（-1）；匯款帳號、
    會員ID、匯入（1）/匯出（-1）、匯款帳號姓名
　　第46頁記載：存款…、提款：檢查餘額≧提款金額
　　第56頁記載：中奬金額、投注金額、成數、退水、淨利、上
    繳，下方則有數字的計算。
　　第57頁記載：提款/儲值顏色不一樣。
　⑶附表編號23即扣案物編號2-2-2（見本院扣案證物卷第63至72
    頁）(此項證物係在甲○○辦公桌抽屜內查扣)
　　存款：採用ATM手動存款。這會需要會計人員對帳確認。
　　提款：請會員輸入要用其帳號資料。帳號資料需一開始可以
    設定一組。之後最多可設5組。需透過客服人員設定。帳號
    資料一旦確定就綁定，只可選擇不可更改。
　⑷附表編號24即扣案物編號2-2-3（見本院扣案證物卷第73至88
    頁）
　　此為被告甲○○工作筆記，為其所是認，均為與客服系統有關
    的設計
　⑸附表編號19即扣案物編號2-3-2工作條件需求9張（見本院扣
    案證物卷第91至104頁）(此證物在被告己○○辦公桌查扣)
　　第91頁為賓果九仔星博弈遊戲方式，有記載此活動為讓玩家
    對戰，我們規畫場地以莊家跟玩家臝的點數收取％數手續費(
    做莊家跟玩家各自設定％數設定功能）
　　第92至95頁均為手繪網頁稿，其中第93頁記載「○○○娛樂城
    信用儲值開跑了」、「佔成讓您發」、「服務我來花」、「
    dobo○○○.net」、「24H不間斷提供服務」、「30分鐘提款火
    速到」、「會員週週回饋3%」。
　　第96至97頁，為印刷字體，分列「存款專區」、「提款專區
    」，各專區均有各項操作步驟與條件，並設有銀行名稱、帳
    號、提款密碼、提款金額等欄位。
　⑹編號2-1-1SKYPE對話（見本院扣案證物卷第105至385頁）
　　對話自2017年5月9日至2018年2月22日12時11分搜索前，參
    與對話者密集討論遊戲程式的開發、功能、修改、測試，明
    顯可見暱稱「WE」之人為下達指令的最高層級者，暱稱「浩
    翰星空曾」之丁○○及被告3人皆依「WE」指示行事，丁○○亦
    有對被告3人下達指令，參與SKYPE之人均可在線上討論表示
    意見及傳送資料。列舉部分對話如下：
　　第129頁、2017/6/2上午11:47
　　  倍源梁：目前有提款、託售、銀行、主管
　　　　　　　其中主管勾選後，不管有沒有勾選提款和託售，
　　　　　　　都能執行該權限的功能
　　第133頁、2017/5/25下午12:41
　　　WE：你用一張背景賭場感覺來看看
　　　己○○：好的…我本來是有用賭場的…後來又拿掉
　　第134頁、2017/5/25下午4:18
　　　WE：那幾個優先要做，報給我看一下
　　　倍源梁：報表、紅利報表、後台設定站内信和簡訊内容
　　第207頁、2017/8/29上午10:39
　　　浩翰星空曾：右邊放依客服操作面的東西，左邊放遊戲相
      關就好。
　　　WE：妳們改一下好了，我再測試站看一下
　　　WE：改好了嗎
　　　己○○：已放上去…但在找條整左邊高度的元件
　　第218頁、2017/9/13下午09:56
　　　浩翰星空曾：倍源明天將交易序號末5碼的名稱，改成 「
      銀行帳號末5碼 」、注意前後台都有這個名稱
　　第252頁、2017/10/26下午3:34
　　　 WE：倍源我問你下個儲值要開發大陸使用，如果管理端
           改為公司直接給股東額度層層下去到最後一層代理
           直接點數給會員
　　　　　 簡單來說現在權限都是公司在服務操作，現在把權
           限下放給管理端的人操作
　　　　　 註冊開通也給代理全線開通
　　　　　 聽不懂意思再問我一下
　　　 Noreg ○○○○○(即丙○○)：是指888嗎？
　　　 WE：889這個會複製一個大陸地區使用
　　　　   後台功能要改我說這樣　 
　　　 Noreg ○○○○○：
 　　 　　 變成會員儲值的部分拿掉，那託售呢？
　　　 　　另外還有紅利部分，要怎麼算？
　　　 WE：託售也是交給代理自行結案，點數變成回在代理身
            上
　　　　　　紅利部分就先拿掉這先不用　       
　　　 Noreg ○○○○○：
　　　　    那託售的權力是在上層還是下層，舉例來說，總代
　　　　    理跟代理，代理要託售的話是總代操作還是代理操
　　　　    作？
　　        還有成數退水部分
　　        換個問法，代理能把多餘的點數退给總代理換錢
　　　　　　嗎？
　　　 WE：可以
　　　 Noreg ○○○○○：　　 
　　　　　　假如代理要退點數，是由代理去找總代理，由總代
　　　　　　理操作嗎？　　 
　　　 WE：會員退點由代理處理
　　　　　　代理由總代
　　　 Noreg ○○○○○：瞭解了
　　　（此時可見被告丙○○已接受「WE」指令，將博弈遊戲開發
        擴及大陸地區，且是要具備有兌換現金的退水功能）
　　第308頁、2017/12/7下午6:35
　　　 浩瀚星空曾：倍源，昨天改的轉出轉入功能有個小問題
　　　 　　　　　　存在。
　　　 　　　　　　明天有空修改一下。
　　　 　　　　　　可以的話。轉出成功後，要將轉帳金額清
　　　 　　　　　　空為0一下。
　　　 　　　　　　要不然會有一個錯覺，好像沒轉成功（雖
　　　 　　　　　　然有跳出訊息)
　　　 Noreg ○○○○○：修正為轉出成功或轉入成會把該欄位淸
　　　　　　　　　　空，已更新。
　　　(可佐證博弈遊戲程式開發時，就要配合使具備現金的轉
　　　入、轉出及自動計算功能來設計）　　　　　 
　　第360頁、2018/2/1上午11:41
　　　　Noreg ○○○○○：
　　　　　　目前我沒有大陸銀行代號的資料，可能要請客人提
　　　　　　供需要哪些銀行。
　　　　　　因為是套888的儲值模式，所以流程上他必須填入
            銀行資料才能提款。
　　　　　　這部分跟儲值是沒有關係的。
　　　（可佐證開發博弈遊戲程式時，必須連結網路銀行以便可
      匯款至客戶指定的銀行帳戶，所以必須先蒐集輸入銀行名
      稱代號，以達到前述客服教育訓練資料中標榜的30分鐘內
      火速到帳需求）　　　　　　　 　　　　 　
　　第361頁、2018/2/1下午02:29
　　　己○○：線上客服版面、九仔星、影城廣告輪播圖、
　　　　　　　轉換頁
　　　　　　　以上已完成，除非有狀況要再修改
　　　　　　　目前在做遊戲簡介網站前台畫面(pc版已完成　
        　　　，進人手機版切版），等好了會給信嘉套程式
　　　WE：線上客服版面好了，有網址可以連嗎，我看一下
　　　WE：信嘉，我説意思是六合彩大樂透539youtub那有小
　　　　　畫面，切哪個回來放上
　　　甲○○：了解
　　　WE：客人按線上登人後台要顯示出來登人者畫面及做個
　　　　　聲音島警示
　　　甲○○：好
　　　(此時甲○○已參與客服系統的設計維護)　　　
　　第372頁、2018/2/7下午4:45
　　　Noreg ○○○○○：
　　　    信用儲值部分可能還需要增加各遊戲住後台提款儲值
　　　　　的按鈕
　　　WE：各遊戲是需要提供出充值跟提款功能
　　　Noreg ○○○○○：　　
　　　　　那充值和提款功能需在會員列表上，還是點按扭進入
　　　　　另外頁面？
　　　WE：倍源剛討論充值提款我們統一做在管理功能哪顯示點
　　　　　選下去跑出視窗，讓他選要充值哪個遊戲或提款。
　　　（可佐證儲值、提款均為博奕遊戲開發設計時必需要具備
      的重要功能，為最高層級「WE」的指示事項)　　　
　⒍由上開工作需求紙本、工作筆記及SKYPE對話紀錄，可見不論
    被告丙○○、丁○○設計、規畫之博弈遊戲係購自他人，或自行
    開發設計，均係針對主事者「WE」經營賭博網站之要求及指
    示而為，不論被告丙○○負責的設計規畫、被告己○○的網頁美
    編設計及被告甲○○負責的客服系統，均係為了滿足○○○娛樂
    城賭博網站整體博弈流程而為，並依各個階段的需求設計連
    結。足認被告3人事後於原審否認賭博犯行
　　，辯稱對於可以點數兌換現金乙情毫不知情云云，委無可採
    。
四、綜上事證，丁○○負責之○○公司與乙○○負責之好運來公司，均
    係聽命於上開SKYPE中最高層級暱稱「WE」之指示，就○○○娛
    樂城（含其後改名之○○○○娛樂城）賭博網站各自分擔遊戲程
    式開發、設計、維護與推廣、客服而為分工。依被告3人均
    不爭執之博弈遊戲方式，會員須先上網註冊、儲值點數、下
    注、把玩遊戲，若贏得點數，以點數兌換現金，必須在網頁
    上點選「託售」功能，申請以點數兌換現金，經客服主管簽
    核，自出金帳戶以網路轉帳方式匯至客戶指定之銀行帳號，
    且遊戲過程中隨時可點選線上客服詢問各種問題，因此客服
    系統的服務，自亦包括後端的點數兌換，前述查扣之工作需
    求紙張、工作筆記本均屬客服教育訓練的重要資料，會出現
    在被告3人共用之辦公室及被告3人各自持有的筆記本中，可
    見係作為被告3人從事網路博弈遊戲程式開發、設計、網頁
    編排、連結、套入客服系統及上線後維護的準則，此由SKYP
    E成員的對話內容，亦均係針對博弈遊戲各階段的功能不斷
    的討論、測試，以符合主事者「WE」的需求至明。足以佐證
    被告3人受雇丁○○任職○○公司，負責博弈遊戲程式開發、設
    計、維護的部分，係包括整個博奕遊戲過程的各個階段，包
    括下注之前的存款儲值，與遊戲結束後以贏得點數兌換現金
    的提款匯款功能，當然也包括遊戲過程中可隨時線上諮詢的
    客服系統，因此網頁上勢必會具備各項連結功能，被告3人
    與丁○○雖未參與後端賭博點數兌換工作，衡情勢須對整體遊
    戲流程知之甚詳，始能設計出符合遊戲流程各階段需要的功
    能，並在上線後持續的維護與修改，此由本案在被告3人共
    用之辦公室搜索查扣上開工作需求紙本、工作筆記本，均可
    見遊戲各階段相關程式的手稿記錄，而SKYPE的對話內容，
    被告3人與丁○○均係聽從主事者「WE」經營賭博網站及客服
    之需求來設計、規畫，足以佐證被告3人與證人丁○○於警詢
    、偵訊之自白與事證相符，堪認為真實可採，則其等嗣後於
    偵查末期及原審審理時，均翻異前詞否認犯行之辯解，要屬
    卸責之詞，均不足採信。
五、按多數人出於自己共同犯罪之意思，彼此分工協力共同實現
    犯罪行為，互為補充而完成犯罪，即多數行為人基於犯意聯
    絡與行為分擔者，為共同正犯，學說上稱之為「功能性的犯
    罪支配」；在功能性犯罪支配概念下，多數人依其角色分配
    共同協力參與構成要件的實現，其中部分行為人雖未參與構
    成要件行為之實行，但其構成要件以外行為對於犯罪目的實
    現具有不可或缺之地位，仍可成立共同正犯。共同實行犯罪
    行為之人，在合同意思範圍以內，各自分擔犯罪行為之一部
    ，相互利用他人之行為，以達其犯罪之目的者，即應對於全
    部所發生之結果共同負責；共同正犯間非僅就其自己實行之
    行為負其責任，並在犯意聯絡之範圍內，對於其他共同正犯
    所實行之行為，亦應共同負責。至於共同之犯意聯絡，不論
    明示通謀或相互間默示合致，均屬之。是以共同正犯之行為
    ，應整體觀察，就合同犯意內所造成之結果同負罪責，而非
    僅就自己實行之行為負責（最高法院101年度台上字第5199
    號、104年度台上字第2457號判決意旨參照）。被告3人與其
    雇用者丁○○雖非乙○○經營之○○○公司員工，未從事與賭客直
    接作線上客服及點數兌換現金工作，然被告3人均明知所規
    畫設計及維護之○○○娛樂城（含其後改名之○○○○娛樂城）博
    弈遊戲具備以點數兌換現金之功能，屬賭博行為（事實上，
    客戶的儲值、提款事關賭博網站經營者的利潤，要屬十分重
    要的環節），仍受領薪資報酬，而與「WE」、乙○○等客服部
    門本於賭博之共同犯意聯絡，為經營者開發設計、維護博弈
    遊戲系統，使具備得以現金儲值入帳兌換點數及以點數兌換
    現金出帳之功能，主觀上具有圖利聚眾賭博之犯意聯絡，客
    觀上並有各自分工以遂行共同實行犯罪之行為，自應就全部
    犯罪結果共同負責。
六、次按刑法第268條之賭博罪，係以意圖營利，供給賭博場所
    或聚眾賭博為其構成要件。所稱「意圖」者，乃主觀上之期
    望，亦即所以出此之動機或目的；而所謂「營利」者，即藉
    以牟取經濟上或財產上利益，但以行為人主觀上有藉此以牟
    利之期望為已足，並不以實際上有獲得利益之行為為必要。
    本件被告3人與丁○○、「WE」之人、乙○○等客服部門人員共
    同經營賭博網站，會員註冊須先儲值下注，託售點數兌換現
    金，亦須具備相當條件，堪認主觀上有藉以牟利之期望，自
    與刑法第268條所稱「意圖營利」之要件相當。又所謂之「
    賭博場所」，只要有一定之所在可供人賭博財物即可，非謂
    須有可供人前往之一定空間之場地始足為之。以現今科技之
    精進，電話、傳真、網路均可為傳達賭博訊息之工具。電腦
    網路係可供公共資訊傳輸園地，雖其為虛擬空間，然既可供
    不特定之多數人於該虛擬之空間為彼此相關聯之行為，而藉
    電腦主機、相關設備達成其傳輸之功能，在性質上並非純屬
    思想之概念空間，亦非物理上絕對不存在之事物，在電腦網
    站開設投注簽賭網站，供不特定人藉由網際網路連線登入下
    注賭博財物，該網站仍屬賭博場所。透過通訊或電子設備簽
    注賭博財物，與親自到場賭博財物，僅係行為方式之差異而
    已，並不影響其在一定場所為賭博犯罪行為之認定，此為擴
    張解釋，非法之所禁（最高法院107年度台非字第174號判決
    要旨參照）。準此，被告3人與丁○○、「WE」之人、乙○○等
    客服部門人員共同提供○○○娛樂城賭博網站供賭客上網下注
    賭博財物，即屬供給賭博場所聚眾賭博無疑。從而，本案被
    告3人犯行，事證明確，其等否認犯罪之辯解，均無足採，
    應予論罪科刑。
七、論罪
　㈠被告3人行為後，刑法第268條雖於108年12月27日修正施行，
    然本次修正係將原本須適用刑法施行法第1條之1第2項規定
    ，提高計算罰金數額之方式，直接於刑法典內明文規定其法
    定罰金刑度，以減少法律適用之複雜度，增加法律明確性，
    並未變更犯罪構成要件及原法定刑度，非屬法律變更，自無
    新舊法比較之問題，應依一般法律適用原則，適用裁判時法
    即修正後刑法第268條規定處斷。　　
　㈡核被告3人所為，均係犯刑法第268條前段之圖利供給賭博場
    所罪及同條後段之圖利聚眾賭博罪。被告3人與丁○○、「WE
    」之人、乙○○、張芳飴、金資勝、許明男、李永欽、潘妍薰
    等人間有犯意聯絡、行為分擔，應依刑法第28條論以共同正
    犯。至於丁○○雖證稱「WE」即其稱呼「勝哥」之張承威，然
    此部分並無檢警明確的調查資料，張承威亦不在檢察官起訴
    或聲請簡易判決處刑範圍，本院不宜逕行認定。
　㈢再按刑事法若干犯罪行為態樣，本質上原具有反覆、延續實
    行之特徵，立法時既予特別歸類，定為犯罪構成要件之行為
    要素，則行為人基於概括之犯意，在密切接近之一定時、地
    持續實行之複次行為，倘依社會通念，於客觀上認為符合一
    個反覆、延續性之行為觀念者，於刑法評價上，即應僅成立
    一罪。學理上所稱「集合犯」之職業性、營業性或收集性等
    具有重複特質之犯罪均屬之，例如經營、從事業務、收集、
    販賣、製造、散布等行為概念者是（最高法院95年度台上字
    第1079號判決要旨參照）。被告3人於受雇丁○○經營之新勝
    公司期間，與「WE」、丁○○、乙○○等人共同基於同一營利之
    意圖而反覆於網站上經營賭博，供給賭博場及聚眾賭博之行
    為，本質上乃具有反覆、延續性行為之特徵，依社會通念，
    屬具有預定多數同種類之行為將反覆實行特質之集合犯，應
    各包括性地論以一罪。被告3人以一行為同時觸犯刑法第268
    條圖利供給賭場所及圖利聚眾賭博二罪名，為想像競合犯，
    應依刑法第55條規定，從一重論以罪質較重之刑法第268條
    後段之圖利聚眾賭博罪處斷。　　
八、撤銷原審判決之理由
　㈠原審未詳予審究，遽為被告3人無罪之諭知，容有未洽，檢察
    官上訴意旨以此指摘原判決關於被告3人部分認事用法尚有
    未當，為有理由，應由本院就原判決關於被告3人部分撤銷
    改判。
  ㈡爰以行為人責任為基礎，審酌被告3人學有專精，均不思循正
    當途徑謀取所需，以受雇丁○○從事以網路簽賭方式圖利供給
    賭博場所、聚眾賭博，導致群眾心存僥倖、圖不勞而獲，助
    長社會投機風氣，所為實非可取。並審酌被告3人犯後於警
    詢及偵查前期，均坦承犯行，然至偵查後期及原審審理時，
    即翻異前詞，否認犯行，未見檢討本身行止屬違法行為，毫
    無悔意，犯後態度不佳。復考量被告丙○○、己○○自106年5月
    前即受雇丁○○經營之○○公司分別從事○○○娛樂城賭博網站之
    設計開發、美編，被告甲○○自106年12月間起始受雇設計客
    服系統，而本案於107年2月22日即經警查獲，被告甲○○受雇
    期間明顯短於被告丙○○、己○○。兼衡被告丙○○自述○○畢業之
    智識程度、未婚、無子女、與母親、弟弟同住，目前無業、
    無收入；被告己○○自述○○畢業之智識程度、已婚、有2名未
    成年小孩、現與公婆、小孩同住，從事美工設計，月收入約
    0萬0千元；被告甲○○自述○○畢業之智識程度、未婚、無子女
    、目前獨居、待業中，有兼職程式設計工作，月收入約0千
    元等一切情狀，分別量處如主文第2項所示之刑，並均諭知
    易科罰金折算標準。
  ㈢扣案如附表編號1至4、12、18、21、22所示電腦(含螢幕、鍵
    盤等)8組、編號5監視器1組，均為丁○○所有，業經原審法院
    於108年度易字第256號諭知沒收。扣案編號15、20、25所示
    被告丙○○、己○○、甲○○所有行動電話，業經原審法院108年
    度聲字第2095號裁定發還被告3人。扣案附表編號13、14丙○○持有之工作筆記需求、工作筆記本、編號19被告己○○持有
    工作條件需求9張、編號23、24被告甲○○持有工作需求紙張
    、工作用筆記本等物，或為被告3人工作記載之物，或接受
    指示之記錄文書，是否屬被告3人所有，尚有疑義，且上述
    文書均係針對本案博弈網站所為，既經警查獲，被告3人再
    持以犯罪之可能性應不高，欠缺刑法上之重要性，無諭知沒
    收之必要，爰不予宣告沒收。至附表其餘扣案物，均非被告
    3人所有，自不予宣告沒收。
據上論斷，應依刑事訴訟法第369條第1項前段、第364條、第299
條第1項前段，刑法第28條、第268條、第55條前段、第41條第1
項前段，判決如主文。 　 　 
本案經檢察官李宗榮聲請簡易判決處刑，檢察官陳昆廷提起上訴
，檢察官陳建弘到庭執行職務。
中    華    民    國   110    年    4    月    14    日
                  刑事第六庭  審判長法  官  張瑛宗
                                    法  官  林坤志
                                    法  官  林逸梅
以上正本證明與原本無異。
被告或得為被告利益上訴之人，如不服本判決，應於收受送達後
20日內向本院提出上訴書狀，其未敘述上訴之理由者並得於提起
上訴後20日內向本院補提理由書（均須按他造當事人之人數附繕
本）「切勿逕送上級法院」。
                                    書記官  施淑華
中    華    民    國   110    年    4    月   14    日


附錄本案論罪科刑法條全文
中華民國刑法第268條
意圖營利，供給賭博場所或聚眾賭博者，處3年以下有期徒刑，
得併科9萬元以下罰金。

　　　　　　　　　　　　　　　　　
附表      107年2月22日13時許、臺南市○○區○○路000巷00號 搜索查獲扣案物      編號 扣押物名稱 數量 持有人 警方編號 備註  1 電腦主機(含螢幕、鍵盤、滑鼠)  1組 丁○○ 1-1   2 電腦主機(含螢幕、鍵盤、滑鼠)  1組 丁○○ 1-2   3 電腦主機(含螢幕、鍵盤、滑鼠)  1組 丁○○ 1-3   4 電腦主機(含螢幕、鍵盤、滑鼠)  1組  丁○○ 1-4   5 監視器主機(含螢幕、滑鼠、鏡頭2支)  1組 丁○○ 1-5   6 租賃契約  2份 丁○○ 1-6   7 帳本  3份 丁○○ 1-7   8 資料  1批 丁○○ 1-8   9 SAMSUNG手機 (0000000000)  1支 張芳飴 1-9  10 OPPO手機 (0000000000)  1支 丁○○ 1-10  11 OPPO手機 (0000000000)  1支 張芳飴 1-11  12 電腦主機(含螢幕鍵盤等)  1台 丙○○ 2-1-1  13 工作筆記需求 23張 丙○○ 2-1-2 本院勘驗 14 工作筆記本  1本 丙○○ 2-1-3 本院勘驗 15 iPhone SE (0000000000)  1支 丙○○ 2-1-4 原審108年度聲字第2095號裁定發還 16 光碟  7片 丁○○ 2-4-2  17 企劃書稿紙  4張 丁○○ 2-4-3  18 電腦主機(含螢幕、鍵盤等)  1組 己○○ 2-3-1  19 工作條件需求紙張  9張 己○○ 2-3-2 本院勘驗 20 SONY XPERIA手機 (0000000000)  1支 己○○ 2-3-3 原審108年度聲字第2095號裁定發還 21 電腦主機含螢幕2面、鍵盤等  1組 己○○ 2-4  22 電腦主機(含螢幕、鍵盤等)  1組 甲○○ 2-2-1  23 工作需求紙張  9張 甲○○ 2-2-2 本院勘驗 24 工作用筆記本  1本 甲○○ 2-2-3 本院勘驗 25 OPPO 手機 (0000000000)  1支 甲○○ 2-2-4 原審108年度聲字第2095號裁定發還